GERONIMO GAMBULI

DESARROLLADOR FULL STACK





Córdoba, Córdoba, Argentina

https://github.com/Gambuli8

in https://www.linkedin.com/in/gerogambuli/

SOBRE MI

Soy Gerónimo, una persona con un fuerte enfoque en el desarrollo web. He adquirido mis primeras experiencias laborales a través de proyectos personales y actualmente me encuentro trabajando en un empresa como desarrollador Front end.

SKILLS

- HTML Sass
- CSS Bootstrap
- JavaScript SQL
- NodeJsPostreSQL
 - ReactJs ExpressJs
 - Reactis Expressi
 - Vite Sequelize
 - Redux Git
 - Tailwind Slack
- GraphQL AWS Amplify

EXPERIENCIA

DESARROLLADOR FRONT END

Tinto Technology

Diciembre 2023 - Presente

- Desarrollo de plataforma web utilizando tecnologías como ReactJS, TailwindCssy AWS Amplify.
- Responsable de la construcción de una App con login, con buscador para buscar atletas con sus respectiva información, mostrar gráficos y poder comparar distintos atletas.

DESARROLLADOR FRONT END

WE ROCK

Septiembre 2023- Diciembre 2023

- Desarrollo de plataforma web utilizando tecnologías como ReactJS, TailwindCss, GraphQL y AWS Amplify.
- Responsable de la construcción de un Backoffice para gestionar pedidos y usuarios

EDUCACION

SOY HENRY

Desarrollo Full Stack

Febrero 2023 - agosto 2023

CODER HOUSE

- Desarrollo web
- JavaScript
- ReactJs

Febrero 2022 - Agosto 2022

COLEGIO SECUNDARIO

Clemente José Andrada

2015 - 2021

PROYECTOS

ALIMECON BACKOFFICE - EMPRESA WE ROCK

Diseñe y desarrolle una App de pedidos de comida donde empleados de empresas elegían platos para cada día de la semana.

Tecnologías utilizadas: ReactJs , TailwindCss, GraphQL, AWS Amplify, MomentsJs, SweetAlert2.